最  高  行  政  法  院  裁  定
                                     100年度裁字第1784號
上  訴  人  張茂俊
被 上訴 人  臺中市政府
代  表  人  胡志強
上列當事人間低收入戶事件，上訴人對於中華民國100年4月14日
臺中高等行政法院99年度訴字第404號判決，提起上訴，本院裁
定如下：
    主  文
上訴駁回。
上訴審訴訟費用由上訴人負擔。
    理  由
一、按對於高等行政法院判決之上訴，非以其違背法令為理由，
    不得為之，行政訴訟法第242條定有明文。依同法第243條第
    1項規定，判決不適用法規或適用不當者，為違背法令；而
    判決有同條第2項所列各款情形之一者，為當然違背法令。
    是當事人對於高等行政法院判決上訴，如依行政訴訟法第24
    3條第1項規定，以高等行政法院判決有不適用法規或適用不
    當為理由時，其上訴狀或理由書應有具體之指摘，並揭示該
    法規之條項或其內容；若係成文法以外之法則，應揭示該法
    則之旨趣，倘為司法院解釋或本院之判例，則應揭示該判解
    之字號或其內容。如以行政訴訟法第243條第2項所列各款情
    形為理由時，其上訴狀或理由書，應揭示合於該條項各款之
    事實。上訴狀或理由書如未依此項方法表明者，即難認為已
    對高等行政法院判決之違背法令有具體之指摘，其上訴自難
    認為合法。
二、本件上訴人對於臺中高等行政法院判決上訴，主張：內政部
    公告每人每月最低生活費為新臺幣（下同）9,829元，補助
    標準每月為19,658元。以張勝評應扶養之本位家庭而言，既
    均低於9,827元，已屬低收入戶，豈有能力再負擔所謂上訴
    人與張勝評之二人家庭，原判決謂上訴人與張勝評二人家庭
    收入每人每月為14,988.5元，顯有違誤。又對於未共同生活
    且無扶養能力之已結婚直系血親卑親屬依社會救助法第5條
    第2項第8款規定，得不列入應計算人口範圍內。倘原審法院
    認為張勝評有二家庭，而二家庭之收入獨立計算應與前述條
    款之規定相符，然原審法院並未評估認定遽以駁回，顯有不
    法。另原審法院雖認判斷行政處分之合法性與否，應以該行
    政處分發布時之事實及法律狀態認定之，而非以辯論終結後
    之狀態為判斷標準，但有利於上訴人之社會救助法已修正通
    過，自民國100年7月1日施行，新法施行縱對上訴人已無意
    義，以誠信原則為依據，請求在法律上為人道協助等語。上
    訴人前揭主張雖以該判決違背法令為由，惟核其上訴理由，
    無非係重述其在原審主張，執其個人主觀歧異之法律見解，
    就原審所為論斷或駁斥其主張之理由，泛言原判決理由不備
    ，或係就原審取捨證據、認定事實之職權行使事項，任加指
    摘違誤，或訴諸法律上之人道協助等，而未具體表明原判決
    究竟有如何合於不適用法規或適用不當、或有行政訴訟法第
    243條第2項所列各款之情形，尚難認為已對原判決之如何違
    背法令有具體之指摘。依首開規定及說明，應認其上訴為不
    合法。
三、據上論結，本件上訴為不合法。依行政訴訟法第249條第1項
    前段、第104條、民事訴訟法第95條、第78條，裁定如主文
    。
中    華    民    國    100   年    7     月    21    日
                    最高行政法院第四庭
                        審判長法官  吳  明  鴻
                              法官  林  茂  權
                              法官  侯  東  昇
                              法官  黃  秋  鴻
                              法官  陳  國  成

以  上  正  本  證  明  與  原  本  無  異
中    華    民    國    100   年    7     月    22    日
                              書記官  王  史  民